臺灣高雄地方法院刑事判決　　　　　　　　　　　　　九十一年度交訴字第四七號
　　公　訴　人　臺灣高雄地方法院檢察署檢察官
　　被　　　告　甲○○
右列被告因業務過失致死案件，經檢察官提起公訴（九十年度偵字第二三四○六號）
，本院判決如左：
    主  文
甲○○從事業務之人，因業務上之過失致人於死，處有期徒刑陸月，如易科罰金，以
參佰元折算壹日。
    事  實
一、甲○○考領有職業聯結車駕駛執照，係光昱貨運股份有限公司之司機，為從事駕
    駛業務之人，於民國九十年十二月十二日凌晨四時許，駕駛車牌號碼二Ｋ－四七
    二號曳引車，附掛車牌號碼ＹＺ─八三號半拖車，沿高雄縣仁武鄉○○路由北往
    南方向行駛，途經該路與台塑公司仁武廠便道交岔路口時，本應注意汽車行駛至
    交岔路口，轉彎車應暫停讓直行車先行，且依當時雖為夜間無照明，但天候係晴
    天，路面乾燥無缺陷亦無其他障礙物，視距良好，閃光號誌正常等情狀，及依其
    智識、能力亦無不能注意之情事，竟疏未注意暫停讓直行車先行，貿然由鳳仁路
    外側快車道右轉台塑公司仁武廠便道，適有乙○○於飲酒後，血液酒精濃度達百
    分之零點一六八，明知已達無法安全駕駛動力交通工具之程度，猶騎乘車牌號碼
    ＺＡＰ─○七七號輕型機車，沿鳳仁路同向慢車道直行至上開交岔路口，亦疏未
    注意車前狀況，故閃避不及，撞及該曳引車所聯結之拖車右前輪，致乙○○人車
    倒地，因顱內出血當場死亡，甲○○肇事後以電話報案，並留在肇事現場，對於
    未發覺之犯罪，主動向事故處理警員坦承肇事，而接受裁判。
二、案經乙○○之父陳明志訴請及高雄縣警察局仁武分局報告臺灣高雄地方法院檢察
    署檢察官偵查起訴。
    理  由
一、右揭事實，業據被告甲○○於本院審理時坦承不諱，復有道路交通事故調查報告
    表暨所附現場圖、舉發違反道路交通管理事件通知單各一份、肇事現場及車損照
    片共十六幀在卷可資佐證。且被害人乙○○因本件車禍致受有顱內出血死亡，亦
    經臺灣高雄地方法院檢察署檢察官督同法醫相驗明確，製有相驗屍體證明書、驗
    斷書及勘驗筆錄各一份在卷可憑。
二、按汽車行駛至交岔路口，轉彎車應暫停讓直行車先行，道路交通安全規則第一百
    零二條第一項第二款定有明文。查被告駕車於右開肇事地，應注意遵守上開規則
    ，又依卷附道路交通事故調查報告表及現場照片顯示，肇事時雖為夜間無照明，
    但天候係晴天，路面乾燥無缺陷亦無其他障礙物，視距良好，閃光號誌正常等情
    狀，被告亦無不能注意之情事，竟疏未注意及此，以致肇事致人死亡，自有應注
    意、能注意而未注意之過失，臺灣省高屏澎區車輛行車事故鑑定委員會鑑定結果
    ，亦同此認定，此有該會九十一年二月八日高屏澎鑑字第九一○二六六號鑑定意
    見書附卷可稽。而被害人因本件車禍死亡，與被告之過失行為間並有相當因果關
    係。至被害人乙○○於飲酒後，血液酒精濃度達百分之零點一六八（換算吐氣之
    酒精濃度則達每公升○．八四毫克），有法務部調查局九十年十二月二十五日（
    九○）陸（一）字第九○○八四三四六號檢驗通知書在卷可憑，其明知已達無法
    安全駕駛動力交通工具之程度，猶騎乘上開輕型機車，且疏未注意車前狀況，雖
    就本件事故之發生與有過失（道路交通安全規則第一百十四條第二款、第九十四
    條第三項規定參照），然被告仍不得以此解免過失之責。又被害人之死亡，係因
    被告之過失行為所致，二者間有相當因果關係。綜上所述，本案事證明確，被告
    犯行，洵堪認定。
三、本件被告係光昱貨運股份有限公司之司機，有在職證明一紙在卷足參，為從事駕
    駛業務之人，其駕車肇事致人於死，核其所為，係犯刑法第二百七十六條第二項
    之業務過失致死罪。另被告於肇事後上開犯行未被發覺前，主動報警處理，而接
    受裁判，有記載被告為報案人之道路交通事故調查報告表及高雄縣警察局仁武分
    局仁武派出所相驗案件初步調查報告表各一份在卷可佐，核與刑法第六十二條前
    段規定之自首要件相符，依法應減輕其刑。爰審酌被告轉彎時已顯示右轉方向燈
    ，且速度緩慢，惟因一時疏忽未讓直行車先行，過失之情節非重，肇事後坦承犯
    行並已與被害人家屬達成民事和解，有和解書及調解書影本各一紙在卷可參，足
    見其犯後已深具悔意，惟被告曾於九十年一月廿九日駕駛曳引車肇事，因公共危
    險案件經臺灣雲林地方法院北港簡易庭判處拘五十日，甫於九十年五月二十一日
    易科罰金執行完畢，有該案聲請簡易判決處刑書、判決書及臺灣高等法院被告全
    國前案紀錄表在卷可稽，足證被告未因前案教訓而知所警惕等，及其他一切情狀
    ，量處如主文所示之刑，並諭知易科罰金之折算標準，以資懲儆。
據上論斷，應依刑事訴訟法第二百九十九條第一項前段，刑法第二百七十六條第二項
、第四十一條第一項、第六十二條前段，罰金罰鍰提高標準條例第一條前段、第二條
，判決如主文。
本案經檢察官蔡麗宜到庭執行職務。
中      華      民      國      九十一      年      四    月  二十二    日
                                臺灣高雄地方法院刑事第六庭
                                    法  官  邱  明  弘
右正本證明與原本無異。
如不服本判決，應於判決送達後十日內，向本院提出上訴狀。
                                    書記官  顏  平  國
中    華    民    國      九十一      年      四      月      二十三    日
附錄法條：
刑法第二百七十六條
 (過失致死罪)
因過失致人於死者，處二年以下有期徒刑、拘役或二千元以下罰金。
從事業務之人，因業務上之過失犯前項之罪者，處五年以下有期徒刑或拘
役，得併科三千元以下罰金。
